Minutes et répertoires du notaire François LE MONNYER, 31 octobre 1839 - 7 mai 1874 (étude XXI)
Archives nationales
- Minutes de François LE MONNYER, 31 octobre 1839 - août 1874; MC/ET/XXI/946 - MC/ET/XXI/1082
  - Minutes. 1851, avril - juin, avril - juin 1851; MC/ET/XXI/992
    - Mariage., 25 juin 1851; MC/ET/XXI/992
      Nom, qualité: (Mme ou Mlle) Racher, Marie.
      Profession: marchande à la toilette, Paris.
      Domicile: Paris (Paris) rue des Rosiers, 34.
    - Réquisition, propriété de créances sur travaux de peinture, 926f., 27 juin 1851; MC/ET/XXI/992
      Nom, qualité: (Mme ou Mlle) Placet, Louise Rosalie.
      Domicile: Paris (Paris) rue Caumartin, 39.
      Profession: entrepreneur de tentures en papier-peint, Paris.
      Nom: Ministère Des Finances
  - Minutes. 1851, juillet - septembre, juillet - septembre 1851; MC/ET/XXI/993
    - Succession, inventaire après décès., 2 juillet 1851; MC/ET/XXI/993
      Nom, qualité: (Mme ou Mlle) Lafleur, Adelaide Angelique.
      Domicile: Paris (Paris) place des Vosges, 20.
      Nom, qualité: (M.) Bonnifet, Parfait.
      Profession: employe (retraite), Paris.
      Domicile: Paris (Paris) place des Vosges, 20
    - Testament, dépôt., 4 juillet 1851; MC/ET/XXI/993
      Nom, qualité: (M.) Barbarin de Lamartinie, Pierre.
      Profession: colonel.
      Domicile: Paris (Paris) rue de l'Ouest, 9
    - Quittance, remboursement de créance, 20000f., 4 juillet 1851; MC/ET/XXI/993
      Nom, qualité: (M.) Foudras, Jean.
      Profession: conseiller d'etats (ancien).
      Domicile: Paris (Paris) rue du Mont-Thabor, 15.
      Nom: Société Des Galeries Colbert.
    - Bail, boutique, loyer 800f, Paris (Paris) rue Sainte-Anne, 8., 8 juillet 1851; MC/ET/XXI/993
      Nom, qualité: (M.) Metard, Gaspard.
      Domicile: Batignolles (les) (Paris) rue des Moines, 16.
      Nom, qualité: (M.) Mangin, Jean Baptiste.
      Profession: appreteur sur etoffes, Paris.
      Domicile: Paris (Paris) rue Vavin, 14.
      Nom, qualité: (Mme ou Mlle) Froment, Anne Francoise.
      Profession: teinturiere, Paris.
      Domicile: Paris (Paris) rue de Sevres, 28.
      Nom, qualité: (M.) Lebrun, Prosper Henri.
      Domicile: Paris (Paris) rue de Sevres, 28
    - Inventaire, état de meubles en communauté d'un interdit., 11 juillet 1851; MC/ET/XXI/993
      Nom, qualité: (Mme ou Mlle) Lefebure, Victorine.
      Domicile: Paris (Paris) rue Saint-Antoine, 170.
      Relations: épouse de l'intervenant 2, tutrice de l'intervenant 2.
      Nom, qualité: (M.) Chevet, Jean Baptiste.
      Domicile: Paris (Paris) rue Saint-Antoine, 170
    - Mariage., 11 juillet 1851; MC/ET/XXI/993
      Nom, qualité: (M.) Moulard, Jude Simon.
      Profession: boucher (marchand), Paris.
      Domicile: Paris (Paris) rue Saint-Honore, 17.
      Nom, qualité: (M.) Moulard, Jerome.
      Domicile: Ferte-Milon (la) (2).
      Nom, qualité: (Mme ou Mlle) Baudin, Eugenie Clementine Eulalie.
      Domicile: Paris (Paris) rue Tirechappe, 14.
      Nom, qualité: (M.) Baudin, Louis Francois.
      Profession: traiteur, Paris.
      Domicile: Paris (Paris) rue Tirechappe, 14
    - Désistement, saisie de maison, Paris (Paris) rue des Martyrs, 14., 11 juillet 1851; MC/ET/XXI/993
      Nom, qualité: (M.) Achin, Jean Baptiste.
      Profession: bijoutier, Paris.
      Domicile: Paris (Paris) place de l'Hotel-de-Ville, 7.
      Nom, qualité: (M.) Delamarre, Charles Auguste.
      Domicile: Paris (Paris) rue Saint-Martin, 331.
      Nom, qualité: (M.) Roblot, Etienne Isidore.
      Profession: boulanger (marchand), Paris.
      Domicile: Paris (Paris) rue des Martyrs, 14
    - Procuration rente publique, dépôt, vente de rente etat 5%, 560f., 11 juillet 1851; MC/ET/XXI/993
      Nom, qualité: (M.) Onghena, Dominique Charles.
      Domicile: Gand (belgique).
      Nom, qualité: (M.) Rougemont de, Charles Jules Alphonse.
      Domicile: Paris (Paris) rue de Menars, 9
    - Succession, inventaire après décès., 12 juillet 1851; MC/ET/XXI/993
      Profession: colonel d'etat-major (ancien).
    - Succession, inventaire après décès., 14 juillet 1851; MC/ET/XXI/993
      Nom, qualité: (M.) Delaroche, Marie Michel.
      Domicile: Belleville (Paris) rue de Paris, 9
    - Testament, dépôt., 15 juillet 1851; MC/ET/XXI/993
      Nom, qualité: (M.) Florian de Froidefond, Joseph Antoine Xavier.
    - Succession, notoriété., 16 juillet 1851; MC/ET/XXI/993
      Nom, qualité: (M.) Wattebled, Pascal Nicolas.
      Domicile: Paris (Paris) rue de Berri, 15
    - Procuration générale, dépôt., 16 juillet 1851; MC/ET/XXI/993
      Nom: Compagnie de Mines de Biel Benoist-D'Azy (paul) et Cie.
      Domicile: Paris (Paris) rue Saint-Florentin, 2.
      Domicile: Paris (Paris) rue de Menars, 12
    - Obligation, emprunt, 21400f., 17 juillet 1851; MC/ET/XXI/993
      Nom, qualité: (M.) Lamblin, Blaise.
      Profession: marchand de vin (ancien), propriétaire, Paris.
      Domicile: Paris (Paris) rue des Canettes, 13.
      Nom, qualité: (M.) Vautour, Henri Francois.
      Domicile: Paris (Paris) rue Taibout, 33
    - Tutelle, compte., 17 juillet 1851; MC/ET/XXI/993
      Nom, qualité: (Mme ou Mlle) Dorget, Marie Louise Scholastique.
      Domicile: Paris (Paris) rue Neuve-des-Petits-Champs, 84.
      Relations: veuve de l'intervenant 2, tutrice de l'intervenant 3.
      Nom, qualité: (M.) Noblet, Edme.
      Nom, qualité: (M.) Palix, Desire Francois Nicolas.
      Profession: marchand de vin (garcon), Paris.
      Domicile: Paris (Paris) rue Neuve-des-Petits-Champs, 84
    - Convention, mitoyennete d'un mur et d'un pavillon, Batignolles (les) (Paris) boulevard Blanche, 2bis., 17 juillet 1851; MC/ET/XXI/993
      Domicile: Montmartre (Paris) Chaussée des Martyrs, 2
    - Succession, inventaire après décès., 17 juillet 1851; MC/ET/XXI/993
      Nom, qualité: (Mme ou Mlle) Truffaut, Marie Anne Anastasie.
      Domicile: Lainville (Yvelines).
      Nom, qualité: (M.) Dessirier, Jean Francois.
      Domicile: Lainville (Yvelines)
    - Procuration acte, dépôt, représentation à assemblee d'actionnaires., 17 juillet 1851; MC/ET/XXI/993
      Nom, qualité: (M.) Borel, Erhard.
      Profession: conseiller d'etat, directeur de la police centrale, Neuchatel (suisse).
      Domicile: Neuchatel (suisse).
      Relations: actionnaire(s) de l'intervenant 2.
      Nom: Compagnie Des Mines de Biel.
      Nom, qualité: (M.) Dechaud, Pierre Benoit.
      Domicile: Batignolles (les) (Paris) rue de Puteaux, 10
    - Procuration acte, dépôt, représentation à assemblée d'actionnaires., 17 juillet 1851; MC/ET/XXI/993
      Nom, qualité: (M.) Montgolfier, Christophe Eugene.
      Domicile: Marseille (Bouches-du-Rhône).
      Relations: actionnaire(s) de l'intervenant 3.
      Nom, qualité: (M.) Alvarez de Toledo, Joseph.
      Profession: general.
      Nom: Compagnie Des Mines Franco-Aragonaises.
    - Procuration acte, prise de possession de succession., 18 juillet 1851; MC/ET/XXI/993
      Nom, qualité: (Mme ou Mlle) Bonnes, Francoise.
      Domicile: Palmas (Aveyron).
      Relations: héritier de l'intervenant 3, sœur de l'intervenant 3.
      Nom, qualité: (M.) Carrie, Francisque Eleonor.
      Profession: huissier (ancien), Paris.
      Domicile: Paris (Paris) rue Saint-Jacques, 108.
      Nom, qualité: (M.) Bonnes Dit Bonnet, Dominique.
      Profession: loueur de voitures, Batignolles (Paris).
      Domicile: Batignolles (les) (Paris) rue de Levis
    - Vente, terrain, 284m2, 3500f, Vaugirard (Paris) rue de la Croix-Nivert., 18 juillet 1851; MC/ET/XXI/993
      Nom, qualité: (M.) Baux, Henri Theodore Julien.
      Domicile: Paris (Paris) rue du Petit-Lion-St-Sulpice, 15.
      Nom, qualité: (M.) Tranchaut, Jules Auguste.
      Domicile: Paris (Paris) avenue de Lowendal, 567
    - Procuration acte, gestion de maison, Paris (Paris) rue Saint-Honoré, 89., 19 juillet 1851; MC/ET/XXI/993
      Nom, qualité: (M.) Germon, Jean Baptiste.
      Domicile: Paris (Paris) rue d'Orleans, 5.
      Nom, qualité: (M.) Roze, Jules Henry.
      Domicile: Paris (Paris) rue de Clichy, 50
    - Traité, remplacement au service militaire, 900f., 19 juillet 1851; MC/ET/XXI/993
      Nom, qualité: (M.) Verbon, Aimable Salomon.
      Profession: soldat de regiment d'infanterie, Paris.
      Domicile: Paris (Paris) Ecole Militaire.
      Relations: remplacé(e) par l'intervenant 02.
      Nom, qualité: (M.) Furet, Louis Pierre.
      Domicile: Paris (Paris) Ecole Militaire
    - Procuration rente publique, vente de rente etat 5%, 126f., 22 juillet 1851; MC/ET/XXI/993
      Nom, qualité: (M.) Morin, Etienne.
      Profession: propriétaire, vigneron, Vermenton (Yonne).
      Domicile: Vermenton (Yonne).
      Nom, qualité: (M.) Monod, Aime Jean Marc.
    - Quittance, distribution de produit d'adjudication de maison, 1345f, Neuilly (Hauts-de-Seine) Champerret, rue Bonnot., 24 juillet 1851; MC/ET/XXI/993
      Nom, qualité: (M.) Brossard d'Inval, Jean Baptiste.
      Domicile: Paris (Paris) quai d'Orleans, 8.
      Nom, qualité: (M.) Bonnot, Francois Louis.
      Profession: fabricant de papiers peints, Neuilly (Hauts-de-Seine).
      Domicile: Neuilly (Hauts-de-Seine) rue de la Plaine, 10.
      Profession: sellier, Paris.
      Domicile: Paris (Paris) rue Neuve-Ste-Catherine, 15
    - Bail, maison, loyer 450f, Batignolles (Paris) boulevard de Clichy, 64., 25 juillet 1851; MC/ET/XXI/993
      Domicile: Montmartre (Paris) Chaussée des Martyrs, 2.
      Nom, qualité: (M.) Christophe, Francois.
      Profession: chirurgien dentiste, Batignolles (Paris).
      Domicile: Batignolles (les) (Paris) boulevard de Clichy, 64
    - Mainlevée d'opposition., 28 juillet 1851; MC/ET/XXI/993
      Nom, qualité: (M.) Lenoir-Dufresne, Armand
    - Procuration acte, recouvrement de créances., 28 juillet 1851; MC/ET/XXI/993
      Nom, qualité: (M.) Mann, Jean Nicolas.
      Profession: valet de chambre, Paris.
      Domicile: Paris (Paris) avenue de Marigny, 13.
      Nom, qualité: (M.) Bernard, Charles.
      Profession: praticien, Paris.
      Domicile: Paris (Paris) rue Basse-du-Rempart, 32
    - Bail, appartement, loyer 200f, Paris (Paris) passage Saulnier, 10., 28 juillet 1851; MC/ET/XXI/993
      Nom, qualité: (Mme ou Mlle) Prot, Jeanne Augustine.
      Domicile: Paris (Paris) passage Saulnier, 10.
      Nom, qualité: (M.) Barbat, Leger.
      Nom, qualité: (M.) Truffaut, Charles.
      Domicile: Paris (Paris) passage Saulnier, 10
    - Mainlevée, signification., 28 juillet 1851; MC/ET/XXI/993
      Domicile: Paris (Paris) rue Bizet, 8.
      Nom: Compagnie d'Assurances Mutuelles Contre L'Incendie.
      Domicile: Paris (Paris) rue Castiglione, 14
    - Succession, inventaire après décès., 29 juillet 1851; MC/ET/XXI/993
      Nom, qualité: (M.) Froidefond de Florian de, Joseph Antoine Xavier.
    - Mainlevée d'opposition., 31 juillet 1851; MC/ET/XXI/993
      Domicile: Villette (la) (Paris) rue de Flandres, 133.
      Nom, qualité: (M.) Lassaud, Louis Charles.
      Domicile: Vaugirard (Paris) rue de l'Ouest, 42.
      Nom, qualité: (M.) Jeannette, Jean Philippe.
      Domicile: Paris (Paris) rue de Boulogne, 18
    - Désistement, privilège de second ordre., 1er août 1851; MC/ET/XXI/993
      Nom, qualité: (M.) Lassis, Henry Louis.
      Profession: president de la cour d'appel, Paris.
      Nom, qualité: (M.) Cormaille-Valbray, Louis Pierre Desire.
      Profession: avoué,Paris
    - Succession, liquidation., 2 août 1851; MC/ET/XXI/993
    - Procuration acte, dépôt, gestion de biens et affaires., 5 août 1851; MC/ET/XXI/993
    - Quittance, paiement de propriété, Montmartre (Paris) rue des Brouillards, 7., 6 août 1851; MC/ET/XXI/993
      Nom, qualité: (Mme ou Mlle) Regnier de Guerchy de, Angelique Adelaide Jeanne.
      Domicile: Senlisse (Yvelines).
      Relations: épouse de l'intervenant 2, créancier(e) de l'intervenant 9.
      Nom, qualité: (M.) Hanache D', Hugues Marie Charles Alexandre.
      Profession: colonel de dragons (ancien).
      Relations: créancier(e) de l'intervenant 9.
      Nom, qualité: (Mme ou Mlle) Chateaubodeau de, Adelaide Armande.
      Domicile: Paris (Paris) rue Matignon, 19.
      Relations: créancier(e) de l'intervenant 9, épouse de l'intervenant 4.
      Nom, qualité: (M.) Saisset de, Jean Marie Joseph Theodore.
      Profession: capitaine de frégate.
      Nom, qualité: (M.) Laiderich, Francois Adolphe.
      Domicile: Neuilly (Hauts-de-Seine).
      Nom, qualité: (M.) Lombard, Michel Louis.
      Domicile: Paris (Paris) rue des Jeuneurs, 35.
      Nom, qualité: (M.) Dervaux, Adelbert Charles.
      Domicile: Paris (Paris) rue Neuve-St-Merry, 23.
      Nom, qualité: (M.) Veron, Jean Louis.
      Domicile: Bruyeres-le-Chatel (Essonne).
      Relations: subrogé(e) de l'intervenant 1, subrogé(e) de l'intervenant 2, subrogé(e) de l'intervenant 7.
      Intervenant 9, en deuxième partie:
      Nom, qualité: (Mme ou Mlle) Veron, Angelique Cecile.
      Relations: veuve de l'intervenant 10, emprunteur(s) de l'intervenant 8.
      Intervenant 10, indirect:
      Nom, qualité: (M.) Caramija, Eugene Honore.
    - Tutelle, compte., 7 août 1851; MC/ET/XXI/993
      Nom, qualité: (M.) Scribe, Augustin Eugene.
      Profession: homme de lettres, Paris.
      Domicile: Paris (Paris) rue Ollivier-St-Georges, 16.
      Nom, qualité: (Mme ou Mlle) Marduel, Julie Clarisse.
      Nom, qualité: (M.) Biollay, Claude Benoit.
      Profession: Decede.
      Nom, qualité: (M.) Biollay, Claude Leon.
      Relations: fils de l'intervenant 2, fils de l'intervenant 3, pupille de l'intervenant 1
    - Procuration rente publique, vente de rente etat 5%, 300f., 8 août 1851; MC/ET/XXI/993
      Nom, qualité: (M.) Cheriaux, Louis.
      Profession: bottier, Paris.
      Domicile: Paris (Paris) rue Montorgueil, 44.
      Nom, qualité: (Mme ou Mlle) Dessein, Josephine.
      Domicile: Paris (Paris) rue de Tournon, 21.
    - Cahier des charges, fonds de marchand de vin, mise-a-prix 1000f, Paris (Paris) rue Saint-Christophe, 16., 9 août 1851; MC/ET/XXI/993
      Nom, qualité: (Mme ou Mlle) Montier, Francoise Eugenie.
      Profession: marchande de vin, Paris.
      Domicile: Paris (Paris) rue Saint-Christophe, 16.
    - Notoriété, nom., 11 août 1851; MC/ET/XXI/993
      Nom, qualité: (M.) Dessen, Auguste Francois.
      Domicile: Paris (Paris) rue de Tournon, 21
    - Procuration rente publique, vente de rente etat 5%, 300f., 11 août 1851; MC/ET/XXI/993
      Nom, qualité: (M.) Cheriot, Louis.
      Nom, qualité: (Mme ou Mlle) Dessein, Louise Josephine.
    - Procuration acte, prise de possession de succession., 14 août 1851; MC/ET/XXI/993
      Nom, qualité: (M.) Perreaux, Jean Louis.
      Profession: concierge, Paris.
      Domicile: Paris (Paris) rue de Grenelle-St-Germain, 20.
      Relations: fils de l'intervenant 2, héritier de l'intervenant 2.
      Nom, qualité: (M.) Perreaux, Louis.
      Domicile: Cussy-les-Forges (Yonne).
      Nom, qualité: (M.) Gautrot, Pierre.
      Profession: cultivateur, Cussy-les-Forges (Yonne).
      Domicile: Cussy-les-Forges (Yonne)
    - Obligation, emprunt, 4500f., 20 août 1851; MC/ET/XXI/993
      Domicile: Paris (Paris) rue Mauconseil, 9.
      Domicile: Paris (Paris) rue Saint-Anastase, 7
    - Quittance, paiement de pre, 18a, 850f, Carville (Calvados)., 21 août 1851; MC/ET/XXI/993
      Nom, qualité: (M.) Palix, Desiree Francois Nicolas.
      Nom, qualité: (M.) Tremper, Francois.
      Profession: propriétaire cultivateur, Beny-Bocage (le) (Calvados).
      Domicile: Beny-Bocage (le) (Calvados)
    - Transport, créance sur prix de maison, 2000f, Paris (Paris) rue Rochechouart, 67., 21 août 1851; MC/ET/XXI/993
      Nom, qualité: (M.) Duhamel, Adolphe Hippolyte.
      Profession: joaillier, Paris.
      Domicile: Paris (Paris) rue du Cadran, 7.
      Nom, qualité: (M.) Laynaud, Francois Louis.
      Profession: peintre d'histoire.
      Nom, qualité: (Mme ou Mlle) Ancelet, Charlotte Victorine.
      Domicile: Paris (Paris) rue Rochechouart, 67
    - Mainlevée d'opposition., 23 août 1851; MC/ET/XXI/993
      Nom, qualité: (M.) Dallinge, Emmanuel Henry.
      Profession: tailleur, Paris.
      Domicile: Paris (Paris) rue Rochechouart, 14.
      Nom, qualité: (M.) Halli, Charles Alexandre.
      Profession: propriétaire, cultivateur, Bachivillers (Oise).
      Domicile: Bachivillers (Oise)
    - Sommation respectueuse., 27 août 1851; MC/ET/XXI/993
      Nom, qualité: (Mme ou Mlle) Allexandre, Victoire Josephine.
      Domicile: Montrouge (Paris) rue de la Gaite, 19.
      Nom, qualité: (Mme ou Mlle) Prevost, Marie Madeleine Victoire.
      Relations: veuve de l'intervenant 3, mère de l'intervenant 1.
      Nom, qualité: (M.) Allexandre, Jean Baptiste Augustin.
    - Quittance, paiement d'adjudication de lots de terrains, 31a, 2772f, Ferte-sous-Jouarre (la) (Seine-et-Marne) Couture-de-Saint-Martin (la)., 30 août 1851; MC/ET/XXI/993
      Nom, qualité: (personne morale) Gueuvin (hoirs).
      Profession: négociant, propriétaire, Paris.
      Relations: acquereur des droits successifs de l'intervenant 1
    - Quittance, paiement d'adjudication de maison, 26294f, Paris (Paris) rue de l'Oseille, 4., 1er septembre 1851; MC/ET/XXI/993
      Nom, qualité: (M.) Cruchot, Louis Etienne.
      Profession: charcutier (marchand), Creteil (Val-de-Marne).
      Domicile: Creteil (Val-de-Marne).
      Nom, qualité: (M.) Cruchot, Victor Louis.
      Profession: boucher (garcon), Paris.
      Domicile: Paris (Paris) Barriere Poissonniere, 18.
      Nom, qualité: (Mme ou Mlle) Beauvois, Marie Louise Victoire.
      Domicile: Paris (Paris) rue de Menilmontant, 5.
      Nom, qualité: (M.) Gaudichier, Jean Baptiste Denis.
    - Quittance, reliquat de la mise sous sequestre de prix d'adjudication de maison, 14465f, Paris (Paris) rue de la Ville-l'Eveque, 27bis., 3 septembre 1851; MC/ET/XXI/993
      Nom, qualité: (M.) Lantivy de, Edmond.
      Domicile: Saint-Nolff (Morbihan) chateau de Lantivy-de-Meudon.
      Nom, qualité: (M.) Fay, Jean Pierre Nicolas.
      Domicile: Paris (Paris) rue Saint-Dominique-St-Germain/21.
      Nom, qualité: (M.) Montmorency-Luxembourg de, Anne Edouard Louis Joseph.
      Domicile: Paris (Paris) rue de Varennes-St-Germain, 60.
      Intervenant 4:
      Nom, qualité: (M.) Montmorency-Luxembourg de, Anne Charles Marie Maurice Herve.
      Nom, qualité: (Mme ou Mlle) Pillaud-Laboissiere, Marie Laurence.
      Domicile: Paris (Paris) rue de Beaune, 1.
      Relations: veuve de l'intervenant 6, créancier(e) de l'intervenant 9.
      Nom, qualité: (M.) Maison, Bernard Cecile.
      Nom, qualité: (M.) Eyneaud, Edouard Laurent Auguste.
      Relations: sequestre de l'intervenant 8.
      Intervenant 8, indirect:
      Nom, qualité: (M.) Meusnier, Rolland.
      Profession: entrepreneur en batiments, Paris.
      Domicile: Paris (Paris) rue Notre-Dame-des-Champs, 63
    - Union de créancier, quittance, paiement d'adjudication de maison, 329180f, Paris (Paris) rue de la Ville-l'Eveque, 27bis., 3 septembre 1851; MC/ET/XXI/993
      Nom, qualité: (M.) Meusnier, Roland.
      Profession: entrepreneur de batiments (ancien), Paris.
      Domicile: Paris (Paris) rue Notre-Dame-des-Champs, 63.
      Relations: vendeur(s) de l'intervenant 2.
      Nom, qualité: (M.) Sauton, Achille Felix.
      Domicile: Paris (Paris) boulevard Montparnasse, 132
    - Quittance, paiement de créance sur adjudication de maison, 9416f, Paris (Paris) rue des Petits-Carreaux, 4., 8 septembre 1851; MC/ET/XXI/993
      Nom, qualité: (Mme ou Mlle) Vial, Eugenie.
      Domicile: Paris (Paris) rue des Lions-St-Paul, 3.
      Nom, qualité: (M.) Mirambeau, Jean.
      Nom, qualité: (M.) Rodier, Pierre.
      Domicile: Paris (Paris) rue de la Grande-Friperie, 2
    - Cahier des charges, maison, mise-a-prix 35000f, Paris (Paris) rue Guisarde, 16., 9 septembre 1851; MC/ET/XXI/993
      Nom, qualité: (M.) Santerre, Frederic Louis.
      Domicile: Paris (Paris) rue de la Jussienne, 10.
      Nom, qualité: (M.) Santerre, Theodore Louis.
      Relations: fils de l'intervenant 1
    - Procuration acte, réception de dividendes d'actions de la banque de France., 10 septembre 1851; MC/ET/XXI/993
      Nom, qualité: (Mme ou Mlle) Bordeaux de, Armandine Charles Sophie.
      Nom, qualité: (M.) Froidefond de Florian de, Charles Louis Xavier.
      Relations: fils de l'intervenant 1, fils de l'intervenant 2
    - Notoriété, prénoms., 13 septembre 1851; MC/ET/XXI/993
      Nom, qualité: (Mme ou Mlle) Turin, Marie Josephine.
      Nom, qualité: (M.) Donnier, Etienne Raphael
    - Renonciation à legs universel., 15 septembre 1851; MC/ET/XXI/993
      Nom, qualité: (M.) Madin, Alexandre.
      Domicile: Paris (Paris) rue Montorgueil, 67.
      Relations: légataire universel de l'intervenant 2.
      Nom, qualité: (Mme ou Mlle) Colson, Catherine Genevieve.
    - Bail, maison, loyer 2800f, Paris (Paris) rue de Navarin, 8., 17 septembre 1851; MC/ET/XXI/993
      Nom, qualité: (M.) Ponchard, Louis Antoine Eleonore.
      Profession: professeur de chant, Paris.
      Domicile: Paris (Paris) boulevard Montmartre, 5.
      Nom, qualité: (Mme ou Mlle) Desgrey, Anicette Desgrey.
      Profession: directrice d'institution de jeunes demoiselles, Paris.
      Domicile: Paris (Paris) rue de Laval, 24.
      Nom, qualité: (M.) Masselin, Hyacinthe Felix Edmond.
      Profession: secrétaire de l'inscription maritime, Havre (le) (Seine-Maritime).
      Domicile: Havre (le) (Seine-Maritime)
    - Autorisation, dépôt, visites de mines de cuivre, Biel (espagne)., 18 septembre 1851; MC/ET/XXI/993
      Nom, qualité: (M.) Benoist d'Azy, Paul.
      Domicile: Paris (Paris) rue de Lille, 95.
      Nom, qualité: (M.) Landrin, Henri.
      Profession: ingenieur civil des mines, Paris.
      Domicile: Paris (Paris) rue des Sts-Peres, 61
    - Mainlevée, hypothèque., 18 septembre 1851; MC/ET/XXI/993
      Nom, qualité: (M.) Vian, Jules Alfred Denis.
      Profession: avoué.
      Domicile: Paris (Paris) rue du 24-Fevrier, 8.
      Nom, qualité: (M.) Migeon, Jean Louis Vincent.
      Domicile: Paris (Paris) rue des Bons-Enfants, 21.
      Nom, qualité: (M.) Rigaut, Sylvain Nicolas Ursule.
      Domicile: Batignolles (les) (Paris) avenue Saint-Ouen, 5.
      Nom, qualité: (M.) Rigaut, Francois Louis.
      Profession: menuisier, Batignolles (Paris).
      Relations: fils de l'intervenant 3.
      Nom, qualité: (Mme ou Mlle) Rigaut, Albertine Louise.
      Domicile: Batignolles (les) (Paris) rue de Levis, 84bis.
      Nom, qualité: (M.) Cullier, Michel Edme.
      Nom, qualité: (Mme ou Mlle) Rigaut, Marie Genevieve Eleonore.
      Domicile: Doucy-en-Beauges (Savoie).
      Relations: épouse de l'intervenant 8.
      Nom, qualité: (M.) Rosset, Claude Marie.
      Domicile: Doucy-en-Beauges (Savoie)
    - Quittance, paiement d'adjudication de maison, 23000f, Paris (Paris) rue du Pelican, 5., 20 septembre 1851; MC/ET/XXI/993
      Domicile: Batignolles (les) (Paris) avenue de Saint-Ouen, 5.
      Nom, qualité: (M.) Lheritier, Leon Sylvain.
      Domicile: Paris (Paris) quai aux Fleurs, 1
    - Succession, inventaire après décès., 22 septembre 1851; MC/ET/XXI/993
      Nom, qualité: (Mme ou Mlle) Paran, Marguerite.
      Domicile: Paris (Paris) avenue de la Motte-Picquet, 22.
      Nom, qualité: (M.) Chassang, Jacques.
      Profession: charbonnier (marchand), Paris.
      Domicile: Paris (Paris) avenue de la Motte-Picquet, 22
    - Testament., 23 septembre 1851; MC/ET/XXI/993
      Nom, qualité: (Mme ou Mlle) Porcher, Marie Elisabeth.
      Domicile: Ternes (les) (Paris) rue des Dames, 8.
      Nom, qualité: (M.) Bourgoin, Jean Baptiste.
      Domicile: Thernes (Paris) rue des Dames, 8
    - Mariage., 27 septembre 1851; MC/ET/XXI/993
      Nom, qualité: (M.) Adam, Laurent Louis.
      Nom, qualité: (Mme ou Mlle) Wyatt, Clara Isabelle.
      Nom, qualité: (M.) Wyatt, William Thomas.
    - Mainlevée, hypothèque., 30 septembre 1851; MC/ET/XXI/993
      Nom, qualité: (M.) Duclos, Herve.